【裁判字號】    97,訴,3427
【裁判日期】    971231
【裁判案由】    違反毒品危害防制條例
【裁判全文】
臺灣彰化地方法院刑事判決              97年度訴字第3427號
公  訴  人  臺灣彰化地方法院檢察署檢察官
被      告  甲○○
                    （現另案於臺灣雲林第二監獄執行）
上列被告因違反毒品危害防制條例案件，經檢察官提起公訴（97
年度毒偵字第3798號、第4232號、第4348號），本院依簡式審判
程序判決如下：
    主  文
甲○○施用第一級毒品，累犯，處有期徒刑玖月；扣案之塑膠袋
壹個沒收之。又施用第一級毒品，累犯，處有期徒刑玖月；扣案
之第一級毒品海洛因壹包（淨重零點壹伍陸柒公克）沒收銷燬之
。又施用第二級毒品，累犯，處有期徒刑伍月。又施用第二級毒
品，累犯，處有期徒刑伍月；扣案之玻璃吸食器貳支沒收之。應
執行有期徒刑壹年捌月；扣案之第一級毒品海洛因壹包（淨重零
點壹伍陸柒公克）沒收銷燬之，塑膠袋壹個及玻璃吸食器貳支均
沒收之。
    事  實
一、甲○○前於民國87年間曾因違反麻醉藥品管理條例案件，經
    本院判處有期徒刑2年10月確定，又於91年間因施用毒品案
    件，經本院判處有期徒刑6月確定，而其入監接續執行前開
    案件後，甫於93年3月31日執行完畢。另於90年間因施用毒
    品案件，經送強制戒治後，於91年8月30日因停止戒治付保
    護管束而出所，甫於92年3月2日因保護管束期滿未經撤銷而
    視為執行完畢。又於5年內之96、97年間，因施用第一級毒
    品案件，經本院判處應執行有期徒刑1年1月確定。詎仍不知
    悔改，復分別基於施用第一級毒品海洛因之犯意，先後於97
    年9月10日18時30分許、97年10月20日19時許，各在彰化縣
    永靖鄉○○村○○路559號、彰化縣永靖鄉○○村○○路513
    巷14號內，以將海洛因摻入香菸內再點火吸食之方式，各施
    用海洛因1次。另分別基於施用第二級毒品甲基安非他命之
    犯意，而先後於97年9月7日15時許、97年10月20日20時許，
    各在彰化縣社頭鄉啟智學校附近之公共廁所、彰化縣永靖鄉
    ○○村○○路513巷14號內，以將甲基安非他命置於玻璃吸
    食器內，再點火燒烤而吸食所產生煙霧之方式，各施用甲基
    安非他命1次。嗣先於97年9月11日16時許，為警持搜索票至
    其彰化縣永靖鄉○○村○○路559號居所內搜索而查獲，並
    扣得其所有供施用海洛因所用之塑膠袋1個。再於97年10月
    24日凌晨0時40分許，為警在彰化縣福興鄉○○路○段382巷
    口查獲，並扣得第一級毒品海洛因1包（淨重0.1567公克）
    及其所有供施用甲基安非他命所用之玻璃吸食器2支。
二、案經彰化縣警察局員林、鹿港分局報告臺灣彰化地方法院檢
    察署檢察官偵查起訴。
    理  由
一、被告甲○○於準備程序中，先就前揭犯罪事實為有罪之陳述
    ，且所犯係死刑、無期徒刑、最輕本刑為3年以上有期徒刑
    以外之罪，經本院合議庭依刑事訴訟法第273條之1第1項之
    規定，裁定由受命法官獨任進行簡式審判程序，合先敘明。
二、訊據被告甲○○對於上揭施用第一級毒品海洛因、第二級毒
    品甲基安非他命之犯行均坦承不諱，且其先後於事實欄所示
    時、地為警查獲後，經警依法採集其尿液送驗，結果均呈嗎
    啡及甲基安非他命陽性反應等情，有尿液代號與真實姓名對
    照認證單及詮昕科技股份有限公司濫用藥物尿液檢驗報告各
    2紙附卷可稽，再扣案之白粉1包，經送請行政院衛生署草屯
    療養院鑑定結果，確係海洛因無訛，亦有該院出具之鑑定書
    1紙附卷可按，此外復有塑膠袋1個及玻璃吸食器2支扣案可
    資佐證，足徵被告之自白與事實相符。又按修正毒品危害防
    制條例就施用毒品者，僅於「初犯」及「5年後再犯」二種
    情形，有其追訴條件之限制，即須於初犯經觀察、勒戒或強
    制戒治釋放後，5年內均無施用毒品之行為，始能認其前所
    實施之觀察、勒戒或強制戒治已足遮斷毒癮，而得於5年後
    再犯時，再予適用初犯之規定，重行觀察、勒戒等程式；倘
    5年內已經再犯，被依法追訴處罰，縱其第3次（或第3次以
    上）施用毒品之時間在初犯釋放5年以後，即與「5年後再犯
    」之情形有別，且因已於「5年內再犯」，顯見其再犯率甚
    高，原實施觀察、勒戒或強制戒治，已無法收其實效，而無
    5年戒斷期之存在，自無再經觀察、勒戒及強制戒治之必要
    ，應由檢察官逕行起訴，最高法院95 年度台非字第59號判
    決、95年度台非字第65號判決及95年度第7次刑事庭會議決
    定足供參照。查本件被告前於90年間曾因施用毒品案件，經
    送強制戒治後，於91年8月30日因停止戒治付保護管束而出
    所，甫於92年3月2日因保護管束期滿未經撤銷而視為執行完
    畢；又於5年內96、97年間，因施用第一級毒品案件，經本
    院判處應執行有期徒刑1年1月確定等情，有臺灣彰化地方法
    院檢察署刑案資料查註紀錄表及臺灣高等法院被告前案紀錄
    表各1份在卷可參，是以依照上開說明，本件被告施用毒品
    之犯行既經檢察官提起公訴，本院自應依法論科。綜上，本
    件事證明確，被告上開施用毒品之犯行，應堪認定。
三、核被告甲○○所為，係犯各2件毒品危害防制條例第10條第1
    項之施用第一級毒品罪及同條第2項之施用第二級毒品罪。
    又其持有第一級毒品海洛因及第二級毒品甲基安非他命並進
    而施用，其持有之低度行為應為施用之高度行為所吸收，均
    不另論罪。至其所犯上開4罪間，犯意各別，行為互殊，應
    予分論併罰。又查被告於87年間曾因違反麻醉藥品管理條例
    案件，經本院判處有期徒刑2年10月確定，又於91年間因施
    用毒品案件，經本院判處有期徒刑6月確定，而其入監接續
    執行前開案件後，甫於93年3月31日執行完畢等情，有臺灣
    高等法院被告前案紀錄表1份附卷可憑，其受上開有期徒刑
    執行完畢後，5年以內故意再犯本件有期徒刑以上之4罪，為
    累犯，均應依法加重其刑。爰審酌被告前曾因施用毒品經送
    強制戒治執行完畢後，猶不思戒絕毒癮、革除惡習，顯未能
    深切悔改並記取教訓，惟念及其施用毒品之犯行，在本質上
    乃屬自我戕害身心健康之行為，且其並未因此而有破壞社會
    秩序或侵害他人權益之情形，以及犯後坦承犯行，態度尚佳
    等一切情狀，就其所犯上開4罪各量處如主文所示之刑，並
    定其應執行之刑，以資懲戒。扣案之毒品海洛因1包（淨重
    0.1567公克），係查獲之第一級毒品，應依法宣告沒收銷燬
    之；塑膠袋1個及玻璃吸食器2支則係被告所有，分別供施用
    第一、二級毒品所用之物，業據被告供承在在卷，亦應分別
    依法宣告沒收之。
據上論斷，應依刑事訴訟法第273條之1第1項、第299條第1項前
段，毒品危害防制條例第10條第1項、第2項、第18條第1項前段
，刑法第11條前段、第47條第1項、第51條第5款、第38條第1項
第2款，判決如主文。
本案經檢察官余建國到庭執行職務。
中    華    民    國    97    年    12    月    31    日
                  臺灣彰化地方法院刑事第一庭
                                      法  官  紀佳良
以上正本證明與原本無異。
如不服本判決，應於判決送達後10日內，向本院提出上訴書狀，
上訴書狀應「敘述具體上訴理由」，並按他造當事人之人數附繕
本。「切勿逕送上級法院」。
中    華    民    國    97    年    12    月    31    日
                                      書記官  詹國立
附錄論罪科刑法條：
毒品危害防制條例第十條：
施用第一級毒品者，處六月以上五年以下有期徒刑。
施用第二級毒品者，處三年以下有期徒刑。


司法院資訊處製作；財團法人民間司法改革基金會備份。
